---
title: A China na América do Sul
subtitle: 

# Summary for listings and search engines
summary: analisar o tamanho e características empréstimos e subsídios Chineses, notadamente, na América do Sul entre 2000 - 2014.

# Link this post with a project
projects: [Mapeamento das Áreas de Relações Internacionais e Ciência Política no Brasil]

# Date published
date: "2020-04-20T00:00:00Z"

# Date updated
lastmod: "2020-12-13T00:00:00Z"

# Is this an unpublished draft?
draft: false

# Show this page in the Featured widget?
featured: false

# Featured image
# Place an image named `featured.jpg/png` in this page's folder and customize its options here.
image:
  caption: 'Image credit: [**canva**](https://www.canva.com/)'
  focal_point: ""
  placement: 2
  preview_only: false

authors:
- admin

tags:
- Genealogia Acadêmica
- Redes

categories:
- Genealogia
- Redes
---

```{r include = FALSE}
base::set.seed(42)
base::options(
  scipen = 999,
  knitr.kable.NA = " - "
  )
knitr::opts_chunk$set(
  cache.extra = knitr::rand_seed, 
  message = FALSE, 
  warning = FALSE, 
  error = FALSE, 
  echo = TRUE,
  fig.retina = 3
  )
```


## Introdução

Objetivo: analisar o tamanho e características empréstimos e subsídios Chineses, notadamente, na América do Sul entre 2000 - 2014.

Desafio: we find that 50% of China’s lending to developing countries is not reported to the IMF or World Bank. (HORN; REINHART.; TREBESCH, 2015:7).

## Coleta e Análise dos Dados

Dreher, A., Fuchs, A., Parks, B.C., Strange, A. M., & Tierney, M. J. (2017). Aid, China, and Growth: Evidence from a New Global Development Finance Dataset. AidData Working Paper #46. Williamsburg, VA: AidData.

"This dataset tracks the known universe of overseas Chinese official finance including foreign aid and other forms of concessional and non-concessional state financing — from China to 138 countries between 2000 and 2014.

Apresentaremos os dados sob a forma de *estatística descritiva* e mobilizaremos algumas medidas de *Análise de Redes*.


First, let's load the packages:

```{r include = FALSE}
library(dplyr)
library(ggplot2)
library(tidyverse)
library(readr)
library(dplyr)
library(GGally)
library(splitstackshape)
library(readxl)
library(ggplot2)
library(here)
library(ggrepel)
library(ggridges)
library(gganimate)
library(ggstance)
library(patchwork)
library(igraph)
library(plotly)
library(reshape2)
library(visNetwork)
library(DT)
```

```{r data}
dados_cross_bid <- here("static/files/dados.cross.csv") %>% 
  read_csv()

dados_GCOF <- here("static/files/GlobalChineseOfficialFinanceDataset_v1.0.xlsx") %>% 
  read_xlsx()
```


```{r include = FALSE}
dados_cross_bid <- cSplit(dados_cross_bid, 'Approval Date', sep="-", type.convert=FALSE)

dados_GCOF <- cSplit(dados_GCOF, 'funding_agency', sep=",", type.convert=FALSE)

dados_GCOF <- cSplit(dados_GCOF, 'recipient_oecd_name', sep=";", type.convert=FALSE)

dados_GCOF <- cSplit(dados_GCOF, 'implementing_agency', sep=",", type.convert=FALSE)
```

Do total das 5466 observações salienta-se que 4235 projetos (77.48%) não tem identificação da origem do financiamento sob o rótulo *Unspecified Chinese Government Institution*. No entanto, dos projetos que a origem dos recursos podem ser identificados três stakeholders podem ser destacados: Export-Import Bank of China (765), China Development Bank (208), e Chinese Embassy/Consulate (71). O gráfico 1 apresenta o conjunto de entidades que financiaram acima de 5 projetos.

```{r}
t <-table(dados_GCOF$funding_agency_1)
t <- as.data.frame(t)

t1 <- t %>% 
  filter(Freq %in% (5:765))

t1 %>% 
mutate(Var1 = fct_reorder(Var1, Freq)) %>%
ggplot() +
 aes(x = Var1, weight = Freq) +
 geom_bar(fill = "#0c4c8a") +
 coord_flip() +
 labs(x = " ", y = "Número de projetos", title = "Número de projetos por agencia financiadora", caption = "Elaborado pelo autor. Fonte: Global Chinese Official Finance Dataset") +
 theme_classic(base_size = 10)
```

A mesma dificuldade de rastreamento ocorre para a identificação dos implementadores sendo possível nomeá-los em apenas 1409 projetos. O Gráfico 2 apresenta esses resultados. 

```{r}
t2 <-table(dados_GCOF$implementing_agency_1)
t2 <- as.data.frame(t2)

t2 <- t2 %>% 
  filter(Freq %in% (10:765))

t2 %>% 
mutate(Var1 = fct_reorder(Var1, Freq)) %>%
ggplot() +
 aes(x = Var1, weight = Freq) +
 geom_bar(fill = "#0c4c8a") +
 coord_flip() +
 labs(x = " ", y = "Número de projetos ", title = "Número de projetos por implementadores", caption = "Elaborado pelo autor. Fonte: Global Chinese Official Finance Dataset") +
 theme_classic(base_size = 10)
```

Cabe considerar que, consideradas apenas as operações sem identificação de financiamento, ao rastrear os stakeholders implementadores dos projetos destacamos: i) Confucius Institute (31), ii) Shanghai Construction Group General Co (22) e iii) Chinese Embassy (20). A tabela 1 informa quais atores que mais implementaram projetos na categoria dos financiamentos não passíveis de rastreamento.

```{r}
t3 <- dados_GCOF %>% 
  filter(funding_agency_1 == "Unspecified Chinese Government Institution") %>% # apenas os financiamentos não identificados
  select(implementing_agency_1) # apenas a coluna de stk que implementaram

t4 <-table(t3)

t4 <- as.data.frame(t4)

datatable(t4)
```

440 dos 5466 projetos tiveram a a "Latin America and the Caribbean" como destido. Abaixo a distribuição o anual dos projetos na região

```{r}
p1 <- dados_GCOF %>%
 filter(recipient_region %in% "Latin America and the Caribbean") %>%
 ggplot() +
 aes(x = year, fill = sector) +
 geom_histogram(bins = 57L) +
 labs(x = " ", y = "", title = "Número de projetos por ano e setor", caption = "Elaborado pelo autor. Fonte: Global Chinese Official Finance Dataset") +
 scale_fill_hue() +
 theme_classic(base_size = 10) +
 facet_wrap(vars(recipient_region))

ggplotly(p1)

```

Sobre a distribuição dos projetos por países setores na região "Latin America and the Caribbean".

```{r}
tab1 <- cbind(dados_GCOF$recipient_condensed, dados_GCOF$recipient_region, dados_GCOF$sector)

tab1 <- as.data.frame(tab1)

tab1 <- tab1 %>% 
        filter(V2 %in% "Latin America and the Caribbean")
 
tab1.tab <- table(tab1)

tab1.tab <- as.data.frame(tab1.tab)

cc1 <- ggplot(tab1) +
 aes(x = V1) +
 geom_bar() +
 scale_fill_hue() +
 coord_flip() +
 theme_minimal()


cc2 <- ggplot(tab1) +
  aes(x = V1, fill = V3) +
  geom_bar(position = "fill") +
  scale_fill_hue() +
  coord_flip() +
  theme_minimal()

cc1 / cc2
```

